【裁判字號】    99,交上易,89
【裁判日期】    990728
【裁判案由】    公共危險
【裁判全文】
臺灣高等法院高雄分院刑事判決        99年度交上易字第89號
上  訴  人
即  被  告  甲○○
上列上訴人因公共危險案件，不服臺灣高雄地方法院99年度交易
字第47號中華民國99年6 月14日第一審判決（起訴案號：臺灣高
雄地方法院檢察署98年度偵字第37017 號），提起上訴，本院判
決如下：
     主  文
上訴駁回。
     理  由
一、按不服地方法院之第一審判決而上訴者，應向管轄第二審之
    高等法院為之。上訴書狀應敘述具體理由；上訴書狀未敘述
    上訴理由者，應於上訴期間屆滿後20日內補提理由書於原審
    法院，逾期未補提者，原審法院應定期間先命補正。第二審
    法院認為上訴書狀未敘述理由或上訴有第362 條前段之情形
    者，應以判決駁回之。但其情形可以補正而未經原審法院命
    其補正者，審判長應定期間先命補正，刑事訴訟法第361 條
    、第367 條，分別定有明文。又所謂不服第一審判決之具體
    理由，必係依據卷內既有訴訟資料或提出新事證，指摘或表
    明第一審判決有何採證、認事、用法或量刑等足以影響判決
    本旨之不當或違法，而構成應予撤銷之具體事由，始克當之
    （例如：依憑證據法則具體指出所採證據何以不具證據能力
    ，或依憑卷證資料，明確指出所為證據證明力之判斷如何違
    背經驗、論理法則）；倘僅泛言原判決認定事實錯誤、違背
    法令、量刑失之過重或輕縱，而未依上揭意旨指出具體事由
    ，或形式上雖已指出具體事由，然該事由縱使屬實，亦不足
    以認為原判決有何不當或違法者（例如：對不具有調查必要
    性之證據，法院未依聲請調查亦未說明理由，或援用證據不
    當，但除去該證據仍應為同一事實之認定），皆難謂係具體
    理由，俾與第二審上訴制度旨在請求第二審法院撤銷、變更
    第一審不當或違法之判決，以實現個案救濟之立法目的相契
    合，並節制濫行上訴（最高法院97年度台上字第892 號判決
    意旨參照）。是以上訴人之上訴書狀或補提之上訴理由書，
    雖有敘述上訴理由，惟所指判決不當、違法情形並未實際上
    存在或所指判決不當、違法情形未足以構成撤銷原判決之理
    由，即與未敘述具體理由無異（最高法院71年台上字第2364
    號判例意旨參照），其所為上訴，即不符合上訴之法定要件
    。
二、上訴人即被告甲○○因犯不能安全駕駛動力交通工具罪，累
    犯，經原審判處有期徒刑6 月，如易科罰金，以新臺幣1 千
    元折算1 日。被告不服提起上訴，略以：當時被告確實和朋
    友喝酒，因肚子痛先行回家，上完廁所後，我姊叫我喝一碗
    薑母鴨，說哥哥那部機車在外面有害交通，叫我將車子牽到
    騎樓上，因有斜坡而摔落地上，身體及腦部受創而暈倒，孫
    先生剛好路過，因好心看我躺在地上又有喝酒樣子，誤以為
    騎車肇事，而報警處理。本人過去曾犯有過錯，已深感悔悟
    ，力求改進，絕不可能再喝酒而觸法，求庭上明察，還我公
    道云云。
三、惟按犯罪事實之認定、證據之取捨及證據證明力如何，乃事
    實審法院之職權，而法院憑以認定犯罪事實之證據，並不以
    直接證據為限，即綜合各種證據，本於推理作用，為其認定
    犯罪事實之基礎，故何種證據應予調查，其調查之範圍如何
    ，如不違背經驗法則與論理法則，係屬事實審法院得依職權
    自由裁量之事項；苟無違經驗法則或論理法則，自不容任意
    指為違法，最高法院44年台上字第702 號、46年台上字第52
    9 號判例參照。
四、經查：被告於98年11月23日23時許，在高雄市楠梓區○○○
    路附近城隍廟廟會場合上，飲用啤酒及食用含有酒精成分料
    理之薑母鴨若干，已達無法安全駕駛之程度，仍於翌日1 時
    18 分 許，酒後騎乘車牌號碼ONL- 692號重機車，途經高雄
    市○○○路59巷口時，因不勝酒力而未注意車前狀況，自摔
    倒地受傷，經送健仁醫院急救。嗣經警委託該醫院對被告抽
    血檢驗其血液酒精濃度，發現其血液中酒精濃度達304MG/DL
    ，經換算成酒精呼氣測試值為每公升1.02毫克等情，業據被
    告於原審審理中坦承不諱（見原審卷第53頁），核與證人即
    取締員警王添墻、證人即報案民眾孫浩洋於原審審理時具結
    之證述（見原審卷第26至28、55至56頁），大致相符。此外
    ，復有刑法第185 條之3 刑案測試觀察紀錄表、高雄市政府
    警察局楠梓分局員警職務報告書、道路交通事故現場圖、調
    查報告表(一)、(二)、交通事故談話紀錄表、舉發違反道路交通
    管理事件通知單（見警卷第9 至16頁）、健仁醫院藥物濃度
    報告單（見警卷第17頁）、現場照片6 幀（見警卷第18至20
    頁）、健仁醫院98年12月22日健仁字第09800005 54 號函（
    見偵卷第4 至5 頁）、受理110 報案紀錄單（見原審99審交
    易142 卷第21頁）、門號0000000000號資料查詢單（見原審
    99審交易142 卷第23頁）在卷可資佐證。是被告確有不能安
    全駕駛動力交通工具之犯行；均原審已詳敘其所憑證據、認
    定之理由，從形式上觀察，原判決並無認定事實錯誤或違背
    法令之情形。
五、再被告於99年4 月13日原審時亦曾辯稱：在廟會地方喝酒，
    步行回家，又喝姊姊煮的薑母鴨，姊姊問我為何未牽哥哥之
    機車回家，我又步行至放機車之地方，要將機車牽到騎樓下
    放好，因未牽好而跌倒，頭撞到石階被送醫，我是用牽的，
    機車引擎沒有發動過云云（見原審99審交易卷第15頁) ，惟
    嗣於原審99年5 月31日則供述：我承認有檢察官起訴的犯罪
    事實等語（見原審卷第53頁) ，後又供述：我之前所述不實
    ，以今日認罪陳述為準，我當天確實有騎機車摔倒等語（見
    原審卷第57頁) ，是被告抗告意旨仍以上情為辯，經核與上
    開事證不符，自非可採。是原審認定被告有本件犯刑法第18
    5 條之3 之不能安全駕駛動力交通工具罪行。就事實之認定
    及證據之取捨，亦無違背經驗法則與論理法則。
六、又原審審酌被告於飲酒後體內血液中酒精濃度達304G/DL(經
    換算成酒精呼氣測試值為每公升1.02毫克），顯已無法安全
    駕駛之情形下，仍貿然騎車上路，足認其無視於自己及他人
    之生命、身體及財產之安全，且其前甫分別於92年、94年、
    98年間因酒後駕車經本院分別判處拘役50日、有期徒刑3 月
    、3 月確定經執行完畢之紀錄，有臺灣高等法院被告前案紀
    錄表在卷可參，竟仍為本件犯行，顯然未能知所悔悟警惕，
    且犯後原本否認犯行，本應嚴懲，惟念其事後於原審審理時
    業已據實坦承犯行，態度尚可等一切情狀，量處有期徒刑6
    月，如易科罰金，以新台幣1 千元折算1 日，以資懲儆。業
    已斟酌關於刑法第57條科刑之一切情狀，在適法範圍內行使
    裁量權，予以量刑，核無量刑瑕疵或違背法令不當之情形。
七、是本院審酌上情，認原審依被告之自白，依全辯論意旨及調
    查證據之結果，依簡式審判程序，論處被告不能安全駕駛動
    力交通工具罪刑，並說明其認定事實之理由及所憑之證據，
    客觀上認事用法尚無不合，量刑亦屬妥適。上訴意旨猶執前
    詞，否認犯罪，指摘原判決不當，惟並未依據卷內訴訟資料
    或提出新事實新證據，具體指摘原判決認事用法有何違法或
    不當，或違背論理法則或經驗法則之情形，顯屬上訴未敘述
    具體理由。核之上揭說明，應認本件上訴違背法律上之程式
    ，應予以駁回。
七、依刑事訴訟法第367 條前段、第372 條，不經言詞辯論，逕
    為判決如主文。
中    華    民    國    99    年    7     月    28    日
                 刑事第九庭     審判長法  官  莊秋桃
                                      法  官  范惠瑩
                                      法  官  田平安
以上正本與原本無異。
本件不得再上訴。
中    華    民    國    99    年    7     月    28    日
                                  書  記  官  馬蕙梅

司法院資訊處製作；財團法人民間司法改革基金會備份。
